臺灣桃園地方法院刑事判決　　　　　　100年度審訴字第182號
公　訴　人　臺灣桃園地方法院檢察署檢察官
被　　　告　邱明宏
上列被告因搶奪等案件，經檢察官提起公訴（99年度偵字第1746
7 號），嗣於本院準備程序進行中，被告就被訴事實均為有罪之
陳述，經本院告知簡式審判程序意旨，並聽取公訴人及被告之意
見後，本院合議庭裁定改由受命法官獨任依簡式審判程序審理，
並判決如下：
    主  文
邱明宏攜帶兇器竊盜，處有期徒刑柒月；又意圖為自己不法之所
有，而搶奪他人之動產，處有期徒刑拾月。應執行有期徒刑壹年
貳月。
    事  實
一、邱明宏意圖為自己不法之所有，先於民國99年6 月26日上午
    10時許，在桃園縣大溪鎮○○街101 巷1 號前，持其所有客
    觀上足以對人之生命、身體、安全構成威脅而具有危險性，
    可供兇器使用之扳手1 支（未扣案），竊取邱怡欣所有之F3
    C-975 號車牌1 面，得手後將該面車牌懸掛在其不知情之兄
    長邱明忠所有牌照號碼為619-EXK 號之重型機車上，旋即騎
    乘上開懸掛F3C-975 號車牌之重型機車，於同日（26日）上
    午10時15分許，在桃園縣大溪鎮○○路4 之2 號前，乘簡春
    容不備之際，搶奪簡春容所有置放在機車腳踏板上之皮包1
    個【內有簡春容之身分證、健保卡、機車駕照、渣打銀行金
    融信用卡、玉山銀行信用卡各1 張、渣打銀行信用卡2 張、
    呂理鈞健保卡1 張、廠牌不詳淺色手機1 支（內有記憶卡1
    張）及現金新臺幣1,100 元等物】，得手後騎乘機車駛離現
    場，嗣經警調閱相關監視器畫面比對後查獲上情。
二、案經桃園縣政府警察局大溪分局報請臺灣桃園地方法院檢察
    署檢察官偵查起訴。
    理  由
一、本案被告邱明宏所犯之罪，並非法定刑為死刑、無期徒刑或
    最輕本刑3 年以上有期徒刑之罪，亦非高等法院管轄第一審
    之案件，而被告於準備程序中就被訴事實已為有罪之陳述，
    經本院告知簡式審判程序之旨，並聽取公訴人及被告之意見
    後，本院合議庭乃依刑事訴訟法第273 條之1 第1 項規定，
    裁定由受命法官獨任進行簡式審判程序，合先敘明。
二、上揭犯罪事實業據被告邱明宏於警詢、偵訊、本院訊問及審
    理中均坦承不諱，並核與被害人邱怡欣、簡春容於警詢中之
    指述及證人邱明忠於警詢中之證訴情節相符，復有桃園縣政
    府警察局大溪分局南雅派出所受理各類案件紀錄表、車輛協
    尋電腦輸入單各1 紙、監視器畫面翻拍照片5 張附卷可稽，
    此外另有自被告住處扣得之被害人簡春容所有之手機記憶卡
    1 張可資佐證，足認被告出於任意性之自白應與事實相符，
    堪以採信。綜上，本件事證明確，被告犯行堪以認定，應予
    依法論科。
三、新舊法比較：
    被告於犯罪後，刑法第321 條第1 項業於100 年1 月26日修
    正公布，於100 年1 月28日生效施行。按行為後法律有變更
    者，適用行為時之法律，但行為後之法律有利於行為人者，
    適用最有利於行為人之法律，刑法第2 條第1 項訂有明文。
    修正前之刑法第321 條第1 項原規定：「犯竊盜罪而有左列
    情形之一者，處六月以上、五年以下有期徒刑：一、於夜間
    侵入住宅或有人居住之建築物、船艦或隱匿其內而犯之者。
    二、毀越門扇、牆垣或其他安全設備而犯之者。三、攜帶兇
    器而犯之者。四、結夥三人以上而犯之者。五、乘火災、水
    災或其他災害之際而犯之者。六、在車站或埠頭而犯之者。
    」；而修正後刑法第321 條第1 項則規定：「犯竊盜罪而有
    下列情形之一者，處六月以上、五年以下有期徒刑，得併科
    新臺幣十萬元以下罰金：一、侵入住宅或有人居住之建築物
    、船艦或隱匿其內而犯之者。二、毀越門扇、牆垣或其他安
    全設備而犯之者。三、攜帶兇器而犯之者。四、結夥三人以
    上而犯之者。五、乘火災、水災或其他災害之際而犯之者。
    六、在車站、埠頭、航空站或其他供水、陸、空公眾運輸之
    舟、車、航空機內而犯之者。」，比較修正前後關於刑法第
    321 條第1 項之規定，修正後之刑法第321 條第1 項於第1
    款刪除「於夜間」之文字；於第6 款增加「在航空站或其他
    供水、陸、空公眾運輸之舟、車、航空機內」之文字，擴大
    加重竊盜罪之適用範圍，使部分修正前原應適用普通竊盜罪
    論罪科刑之情形，於修正後改論以加重竊盜罪論罪科刑，並
    增加得併科罰金新臺幣10萬元之規定，解釋上自應以修正前
    之規定對被告較有利，而依刑法第2 條第1 項前段規定，適
    用行為時之法律即修正前刑法第321 條第1 項規定。
四、核被告邱明宏所為，係犯修正前刑法第321 條第1 項第3 款
    之攜帶兇器竊盜罪及刑法第325 條第1 項之搶奪罪。被告所
    犯上開二罪間，犯意各別，行為互殊，應分論併罰。爰審酌
    被告正值青壯，不思以正當手段獲取財物，竟圖不勞而獲而
    為本案犯行，危害社會治安及被害人之權益，所為非是，惟
    念其犯後坦承犯行、態度尚佳，並兼衡被告犯罪之動機、目
    的、手段、智識程度、生活狀況等一切情狀，分別量處如主
    文所示之刑，並定其應執行之刑，以示懲儆。至被告所有持
    以行竊所用之扳手1 支，並未扣案，復無證據證明尚屬存在
    ，為免將來執行之困難，爰不予宣告沒收，附此敘明。
據上論斷，應依刑事訴訟法第273 條之1 第1 項、第299 條第1
項前段，修正前刑法第321 條第1 項第3 款、刑法第2 條第1 項
前段、第325 條第1 項、第51條第5 款，判決如主文。
本案經檢察官簡方毅到庭執行職務。
中    華    民    國    100    年    2    月    25    日
                         刑事庭  法  官  鍾雅蘭
以上正本證明與原本無異。
如不服本判決，得自收受送達之翌日起10日內向本院提出上訴狀
（應附繕本），其未敘述上訴理由者，應於上訴期間屆滿後20日
內補提理由書狀於本院，上訴於臺灣高等法院。
                                 書記官  石曉芸
中    華    民    國    100    年    2    月    25    日
附錄本案論罪科刑法條：
修正前中華民國刑法第321條
犯竊盜罪而有左列情形之一者，處6 月以上、5 年以下有期徒刑
：
一、於夜間侵入住宅或有人居住之建築物、船艦或隱匿其內而犯
    之者。
二、毀越門扇、牆垣或其他安全設備而犯之者。
三、攜帶兇器而犯之者。
四、結夥三人以上而犯之者。
五、乘火災、水災或其他災害之際而犯之者。
六、在車站或埠頭而犯之者。
前項之未遂犯罰之。
中華民國刑法第325條
意圖為自己或第三人不法之所有，而搶奪他人之動產者，處6 月
以上5 年以下有期徒刑。
因而致人於死者，處無期徒刑或7 年以上有期徒刑，致重傷者，
處3 年以上10年以下有期徒刑。
第1 項之未遂犯罰之。